【裁判字號】    90,台上,3585
【裁判日期】    900614
【裁判案由】    走私
【裁判全文】
最高法院刑事判決                                九十年度台上字第三五八五號
    上  訴  人  甲○○
    選任辯護人  余枝雄律師
右上訴人因走私案件，不服台灣高等法院中華民國九十年三月二十二日第二審判決（
九十年度上訴字第三五一號，起訴案號：台灣板橋地方法院檢察署八十九年度偵字第
一五六九九號），提起上訴，本院判決如左：
    主  文
上訴駁回。
    理  由
按刑事訴訟法第三百七十七條規定，上訴於第三審法院，非以判決違背法令為理由，
不得為之。是提起第三審上訴，應以原判決違背法令為理由，係屬法定要件。如果上
訴理由狀並未依據卷內訴訟資料，具體指摘原判決不適用何種法則或如何適用不當，
或所指摘原判決違法情事，顯與法律規定得為第三審上訴理由之違法情形，不相適合
時，均應認其上訴為違背法律上之程式，予以駁回。本件原判決認定上訴人甲○○於
民國八十九年八月十三日下午三時許，在台北縣新莊市○○○路、新樹路口，明知如
原判決附表所載洋菸五萬六千七百九十包係走私物品，而以總價新台幣（下同）一百
二十萬元之價格，向綽號「大胖林」之男子購買。旋駕駛其母張陳謙所有ＥＣ─○一
六六號客貨兩用車，運送前揭洋菸至台北縣新莊市○○○路四二之一號其租賃處放置
等情。因而撤銷第一審判決，改判論處上訴人運送走私物品（累犯）罪刑。已敘明上
開事實業據上訴人坦承不諱，並有前揭私運進口之洋菸扣案可稽。而前開洋菸之完稅
價格為一百二十二萬四千七百十元，有財政部基隆關稅局函在卷可憑。復論述運送走
私物品，不論係為他人或自己運送走私物品均包括在內。上訴人販入上揭走私進口之
洋菸後，將之運送至其所承租之前開處所放置，自應成立該項罪責。事證明確，為其
所憑之證據及認定之理由。核其所為論斷，與卷內資料相符，從形式觀察，並無認定
事實不依證據或有何採證違背經驗法則、論理法則等違法情形存在。本件上訴意旨略
以：系爭洋菸係上訴人向綽號「大胖林」者購買後，由綽號「大胖林」者借用上訴人
之車輛運送至上訴人租賃處，業據上訴人於警訊及第一審供陳甚明。且上訴人並不知
該洋菸係走私物品，亦據上訴人於原審調查時供述綦詳。乃原審未詳予調查究明，即
認定上訴人明知該洋菸係走私物品，且自行駕車載運至前開租賃處放置，而就上訴人
論以運送走私物品及銷售走私物品罪責，要有未合等情。惟查原判決並未就上訴人論
以銷售走私物品罪，乃上訴意旨空言指摘原判決就上訴人論以該項罪責，自有未合。
又被告供述之證據前後縱有差異，事實審法院依憑被告前後之供述證據，斟酌其他證
據，本於經驗法則與論理法則，取其認為真實之一部，作為論罪之證據，自屬合法。
本件上訴人明知前揭洋菸係走私物品，仍向綽號「大胖林」者購買後，自行駕駛上開
車輛將之運送至其租賃處放置等情，業據上訴人於偵查中及原審審理時供稱甚詳（見
偵查卷第十八頁、原審卷第三三頁）。原審依憑上訴人於偵查中及原審審理時之供述
，並斟酌其他證據，本於經驗法則與論理法則，而認定上訴人涉犯運送走私物品罪責
，難謂有違法情事。上訴意旨乃徒就原判決明確論斷之事項，及原審採證認事之職權
行使，任意指摘，自與法律規定得為第三審上訴理由之違法情形，不相適合。其上訴
違背法律上之程式，應予駁回。至上訴人牽連所犯之販賣未貼專賣憑證之菸類部分，
原審係依台灣省內菸酒專賣暫行條例第三十七條第五款論處，核屬刑事訴訟法第三百
七十六條第一款之案件。茲牽連之運送走私物品部分上訴既不合法，自無從就該牽連
之輕罪併為實體上審理，依刑事訴訟法第三百七十六條規定，此部分既經第二審判決
，自不得上訴於第三審法院。上訴人復對此部分提起上訴，顯非適法，應併予駁回。
據上論結，應依刑事訴訟法第三百九十五條前段，判決如主文。
中      華      民      國     九十     年      六      月     十四     日
                              最高法院刑事第七庭
                                  審判長法官  吳  雄  銘
                                        法官  池  啟  明
                                        法官  石  木  欽
                                        法官  郭  毓  洲
                                        法官  吳  三  龍
      右正本證明與原本無異
                                              書  記  官
中      華      民      國     九十     年      六      月     十八     日


司法院資訊處製作；財團法人民間司法改革基金會備份。
